臺灣桃園地方法院刑事判決
111年度審易字第606號
公  訴  人  臺灣桃園地方檢察署檢察官 
被      告  何明忠




上列被告因竊盜案件，經檢察官提起公訴（110年度偵字第40554
號），被告於本院準備程序中，就被訴事實為有罪之陳述，經本
院告知簡式審判程序意旨，並聽取當事人之意見後，本院裁定改
依簡式審判程序審理，本院判決如下：
    主  文
何明忠犯踰越安全設備侵入住宅竊盜罪，處有期徒刑捌月。未扣
案之犯罪所得拾肆萬伍仟元、感應燈貳個均沒收，如全部或一部
不能沒收或不宜執行沒收時，各追徵其價額。
    事實及理由
一、本件犯罪事實及證據，除起訴書犯罪事實欄一、第2至3行「
    由冷氣窗口侵入王運隆住家2樓房間」，補充更正為「由屬
    安全設備之冷氣窗口侵入王運隆位於桃園市○○區○○路000巷0
    0號之住處2樓房間」；證據部分補充「被告何明忠於本院訊
    問、準備程序及審理時之自白」外，其餘均引用如附件檢察
    官起訴書之記載。
二、論罪科刑：
(一)按刑法第321條第1項第2款所謂所謂「其他安全設備」係指
    門扇牆垣以外，依社會通常觀念足認防盜之一切設備而言，
    如門鎖、窗戶、天窗等（最高法院55年台上字第547號判例
    要旨、78年度台上字第4418號判決意旨參照）。查被告本件
    之竊盜犯行，係自告訴人上開住處之冷氣窗口處侵入為之，
    該冷氣窗口依社會通常觀念均具防盜之功能而屬安全設備。
    起訴書意旨認被告上開犯行僅該當刑法第321條第1項第1款
    侵入住宅竊盜罪，容有誤會，惟其基本社會事實相同，且僅
    屬加重條件之增列，本院仍得予以審理，其適用法條既同，
    尚不生變更起訴法條之問題。是核被告所為，係犯刑法第32
    1條第1項第1款、第2款之踰越安全設備侵入住宅竊盜罪。
(二)爰審酌被告不思循正當途徑獲取財物，僅因一時貪念，竟恣
    意侵入他人住處竊取財物，對告訴人王運隆之居住安寧及財
    產安全顯然已生嚴重危害，所為誠屬不該；惟念其犯後於坦
    承犯行，態度尚可，兼衡其前因施用毒品、竊盜等犯行，經
    法院論罪科刑紀錄，有臺灣高等法院被告前案紀錄表1份可
    參，及其犯罪之手段、動機、目的、另告訴人王運隆於警詢
    證稱:本案遭竊東西價值總共約新臺幣(下同)30萬左右等語(
    詳偵字卷第27頁反面)，是告訴人所受之損失非輕，及其自
    陳需撫養2名子女等一切情狀，量處如主文所示之刑，以示
    懲儆。
三、沒收：
(一)按犯罪所得，屬於犯罪行為人者，沒收之。但有特別規定者
    ，依其規定。前二項之沒收，於全部或一部不能沒收或不宜
    執行沒收時，追徵其價額。又第一項及第二項之犯罪所得，
    包括違法行為所得、其變得之物或財產上利益及其孳息；刑
    法第38條之1第1項、第3項、第4項分別定有明文。
(二)查被告所竊取之現金1萬5,000元、金戒指、金項鍊、金手鐲
    1個、感應燈2個，其中金戒指、金項鍊、金手鐲1個，經被
    告變賣給「阿凱」並取得價金13萬元乙情，業據被告於警詢
    、本院訊問時供陳明確，是前開變賣所得之價金，及竊得之
    現金1萬5,000元、感應燈2個，均屬被告本案犯罪所得變得
    之物及犯罪所得，復均未經扣案，而本案亦無不宜宣告沒收
    之情事存在，自應依刑法第38條之1第1項前段、第3項規定
    ，於全部或一部不能沒收或不宜執行沒收時，各追徵其價額
    。
據上論斷，應依刑事訴訟法第273條之1第1項、第299條第1項前
段、第310條之2、第454條第2項，判決如主文。
本案經檢察官張羽忻提起公訴，檢察官林欣怡到庭執行職務。　
中　　華　　民　　國　　111 　年　　7 　　月　　29　　日
                    刑事審查庭    法　官　林慈雁
以上正本證明與原本無異。
如不服本判決應於收受判決後20日內向本院提出上訴書狀，並應
敘述具體理由。其未敘述上訴理由者，應於上訴期間屆滿後20日
內向本院補提理由書(均須按他造當事人之人數附繕本)「切勿逕
送上級法院」。
                                  書記官　吳秉翰
中　　華　　民　　國　　111 　年　　8 　　月　　1 　　日
附錄本判決論罪法條：
中華民國刑法第321條
犯前條第1項、第2項之罪而有下列情形之一者，處6月以上5年以
下有期徒刑，得併科50萬元以下罰金：
一、侵入住宅或有人居住之建築物、船艦或隱匿其內而犯之。
二、毀越門窗、牆垣或其他安全設備而犯之。
三、攜帶兇器而犯之。
四、結夥三人以上而犯之。
五、乘火災、水災或其他災害之際而犯之。
六、在車站、港埠、航空站或其他供水、陸、空公眾運輸之舟、
    車、航空機內而犯之。
前項之未遂犯罰之。

附件： 
臺灣桃園地方檢察署檢察官起訴書
                                    110年度偵字第40554號
　　被　　　告　何明忠　男　48歲（民國00年0月0日生）
　　　　　　　　　　　　住○○市○鎮區○○路○○0號
　　　　　　　　　　　　居桃園市○○區○○路0段000巷0號
　　　　　　　　　　　　　5樓
　　　　　　　　　　　　國民身分證統一編號：Z000000000號
上列被告因竊盜案件，已經偵查終結，認應提起公訴，茲將犯罪
事實及證據並所犯法條分敘如下：
　　　　犯  罪  事  實
一、何明忠意圖為自己不法之所有，基於竊盜之犯意，於民國11
    0年7月28日15時許，攀爬鄰屋鷹架，由冷氣窗口侵入王運隆
    住家2樓房間，竊取紅包袋內之新臺幣（下同）1萬5,000元
    、金戒指、金項鍊、金手鐲1個、感應燈2個(計損失30萬元)
    ，得手後隨即逃逸離去，嗣王運隆發現財物遭竊乃報警偵辦
    。
二、案經王運隆訴由桃園市政府警察局中壢分局報告偵辦。
　　　　證據並所犯法條
一、證據清單及待證事實：
編號 證據名稱 待證事實 1 被告何明忠於警詢時之自白。 證明被告竊取上揭物品之事實。 2 告訴人即證人王運隆於警詢時之指證。 證明被告竊取上揭物品之事實。   3 內政部警政署刑事警察局鑑定書1份、刑案現場勘查報告、勘察照片簿、證物採驗紀錄表 佐證被告上開犯罪事實。 3 監視錄影擷圖6張。 佐證被告上開犯罪事實。 
二、核被告何明忠所為，係犯刑法第321條第1項第1款之加重竊
    盜罪嫌。
三、依刑事訴訟法第251條第1項提起公訴。
　　此　    致
臺灣桃園地方法院
中　　華　　民　　國　 111　　年　　2 　　月　　28 　 日
　　　　　　　　　　　　　　　檢　察　官  張羽忻
本件正本證明與原本無異　　
中    華  　民　  國 　111    年    3     月    14    日
                              書  記  官  謝孟崴
所犯法條：
中華民國刑法第321條
犯前條第1項、第2項之罪而有下列情形之一者，處6月以上5年以
下有期徒刑，得併科50萬元以下罰金：
一、侵入住宅或有人居住之建築物、船艦或隱匿其內而犯之。
二、毀越門窗、牆垣或其他安全設備而犯之。
三、攜帶兇器而犯之。
四、結夥三人以上而犯之。
五、乘火災、水災或其他災害之際而犯之。
六、在車站、港埠、航空站或其他供水、陸、空公眾運輸之舟、
    車、航空機內而犯之。
前項之未遂犯罰之。